臺灣桃園地方法院刑事判決　　　　　　　 96年度訴字第416號
公　訴　人　臺灣桃園地方法院檢察署檢察官
被　　　告　甲○○
上列被告因違反毒品危害防制條例案件，經檢察官提起公訴（96
年度毒偵字第363 號），本院判決如下：
    主  文
甲○○施用第一級毒品，處有期徒刑玖月；又施用第二級毒品，
處有期徒刑肆月。應執行有期徒刑壹年。
    事  實
一、甲○○前因施用毒品案件，經本院以93年度毒聲字第1621號
    裁定令入勒戒處所施以觀察、勒戒後，因無繼續施用毒品之
    傾向，於民國94年5 月2 日執行完畢釋放出所，並由臺灣桃
    園地方法院檢察署檢察官於94年5 月4 日以94年度毒偵字第
    529 號為不起訴處分在案。詎其仍未警惕，於上開觀察、勒
    戒執行完畢釋放後5 年內，復基於施用第一級毒品海洛因之
    犯意，於95年11月27日晚間某時許，在其位在桃園縣龍潭鄉
    ○○路336 巷181 弄7 號之住處內，以將第一級毒品海洛因
    加水液化後置入注射針筒（未扣案）施打之方式，施用第一
    級毒品海洛因1 次；另基於施用第二級毒品甲基安非他命之
    犯意，於95年11月28日為警採尿往前回溯96小時內之某時，
    在臺灣地區某不詳處所，以不詳方式，施用第二級毒品甲基
    安非他命1 次。嗣桃園縣政府警察局龍潭分局於95年11月28
    日下午通知甲○○到案，並採集其尿液送驗，因而查悉上情
    。
二、案經桃園縣政府警察局龍潭分局報告臺灣桃園地方法院檢察
    署檢察官偵查起訴。
    理  由
一、訊據被告甲○○雖坦承於上揭時、地施用海洛因之事實，惟
    矢口否認涉有施用甲基安非他命之犯行，辯稱：其並未施用
    甲基安非他命，亦不知道為何尿液中會驗出安非他命類毒品
    陽性反應云云。經查：
（一）被告對其於上開時、地施用海洛因之事實，業於本院審理
      時坦承不諱（見本院卷第16、27、28頁），而被告於95年
      11月28日下午5 時許為警採集之尿液，經以酵素免疫分析
      法初步篩選，再以氣相層析質譜儀分析法確認，確呈現嗎
      啡（施用毒品海洛因代謝物為嗎啡）陽性反應，有桃園縣
      政府警察局龍潭分局被採尿人姓名編號對照表暨檢體紀錄
      表（尿液檢體編號：L-0208號）、臺灣檢驗科技股份有限
      公司出具之濫用藥物尿液檢驗報告（尿液檢體編號：L-02
      08號）各1 份在卷可稽（見偵查卷第13至16頁），足認被
      告此部分之自白與事實相符。
（二）另依上開檢驗報告所示，被告之尿液經以酵素免疫分析法
      初步檢驗，再以氣相層析質譜儀分析法確認之結果，亦呈
      現安非他命、甲基安非他命陽性反應，且數據高於標準值
      甚多，可排除偽陽性反應之情形，足認其確有施用甲基安
      非他命之行為，被告辯稱並未施用甲基安非他命云云，並
      不足採。又施毒者尿液中甲基安非他命成分之檢出，與其
      投與方式、投與量、個人體質、採尿時間與檢測儀器之精
      密度等諸多因素有關，僅憑尿液中呈安非他命、甲基安非
      他命陽性反應，無法確實推算吸食時間距採集時間之長短
      ，惟平均可檢出時限為96小時，此為本院歷來辦理毒品案
      件職務上所知悉之事項，且經行政院衛生署藥物食品檢驗
      局81年2 月8 日（81）藥檢一字第001156號函示明確，是
      公訴人指稱被告施用甲基安非他命之時間，乃於95年11月
      28日為警採尿往前回溯96小時內之某時，亦屬有據。
（三）再者，被告前因施用毒品案件，經本院以93年度毒聲字第
      1621號裁定令入勒戒處所施以觀察、勒戒後，因無繼續施
      用毒品之傾向，於94年5 月2 日執行完畢釋放出所，並由
      臺灣桃園地方法院檢察署檢察官於94年5 月4 日以94年度
      毒偵字第529 號為不起訴處分在案等情，有臺灣高等法院
      被告前案紀錄表1 份附卷可憑（見本院卷第3 至7 頁），
      足認被告乃於經觀察、勒戒執行完畢釋放後5 年內，再犯
      本件施用第一、二級毒品之犯行。
（四）據上，本案事證明確，被告之犯行堪以認定，應依法論科
      。
二、按海洛因、甲基安非他命分屬毒品危害防制條例第2 條第2
    項第1 款、第2 款規定之第一級、第二級毒品，核被告所為
    ，係犯毒品危害防制條例第10條第1 項、第2 項之施用第一
    級毒品罪及施用第二級毒品罪。被告為上開犯行前，持有第
    一級毒品海洛因及第二級毒品甲基安非他命係為供施用，持
    有之低度行為，應為施用之高度行為所吸收，不另論罪。被
    告所犯施用第一級毒品、施用第二級毒品2 罪間，犯意各別
    ，行為互殊，應予分論併罰。爰審酌被告之犯罪行為主要係
    戕害自身，並未直接積極損害他人之利益，暨其施用毒品之
    動機、手段、施用毒品之次數、素行、犯後態度等一切情狀
    ，各量處如主文所示之刑，並定其應執行之刑。
據上論斷，應依刑事訴訟法第299 條第1 項前段，毒品危害防制
條例第10條第1 項、第2 項，刑法第11條前段、第51條第5 款，
判決如主文。
本案經檢察官何治蕙到庭執行職務。
中　　華　　民　　國　　96　　年　　3 　　月　　27　　日
                      刑事第十庭審判長法  官  江德民
                                      法  官  林家賢
                                      法  官  許炎灶
以上正本證明與原本無異。
如不服本判決，應於判決送達後10日內向本院提出上訴狀（應附
繕本），上訴於臺灣高等法院。
　　　　　　　　　　　　　　　        書記官　劉璟佳
中　　華　　民　　國　　96　　年　　3 　　月　　27　　日
附論罪科刑依據之法條：毒品危害防制條例第10條。
毒品危害防制條例第10條
施用第一級毒品者，處 6 月以上 5 年以下有期徒刑。
施用第二級毒品者，處 3 年以下有期徒刑。
